臺灣臺北地方法院刑事判決　　　　　　　　　　　　　九十三年度交易字第四二號
　　公　訴　人　臺灣臺北地方法院檢察署檢察官
　　被　　　告　乙○○
右列被告因業務過失傷害案件，經檢察官聲請簡易判決處刑（九十二年度偵字第二三
０一一號），本院臺北簡易庭認不宜以簡易判決處刑，移由本院刑事庭依通常程序審
理，因被告於準備程序進行中就被訴事實為有罪之陳述，且所犯非死刑、無期徒刑、
最輕本刑為三年以上有期徒刑之罪或高等法院管轄第一審案件，經告知簡式審判程序
之旨，並聽取檢察官、被告之意見後，經本院合議庭裁定由受命法官獨任進行簡式審
判程序，本院判決如左：
    主    文
乙○○從事業務之人，因業務上之過失傷害人，處拘役貳拾日，如易科罰金，以佰
元折算壹日。
    事    實
一、乙○○係營業小客車（計程車）司機，負責駕駛營業用小客車載運乘客，為從事
    駕駛業務之人；民國九十二年三月二日凌晨四時二十分許，乙○○駕駛車牌號碼
    Ｈ二－一八二號營業用小客車沿支線臺北市○○街一四０巷由北向南方向行駛，
    行經該路段與幹線寶興街之無號誌交岔路口，擬由北向南方向直行通過路口，原
    應注意行經無號誌之交岔路口，應減速慢行，作隨時停車之準備，且支線道車應
    暫停讓幹線道車先行，而當時天氣晴、夜間有照明、視距良好、市區○○道路乾
    燥、無缺陷及障礙，依其智識、能力又無不能注意之情事，詎乙○○竟疏未注意
    幹線即寶興街方向有無來車、讓幹線道之車輛先行，貿然進入路口，適有甲○○
    駕駛車牌號碼Ｂ五－八二０號營業用小客車，沿幹線臺北市○○街由西向東方向
    行駛，行經該路段與支線東園街一四０巷無號誌交岔路口，擬由西向東方向直行
    通過路口，亦疏未注意車輛行經無號誌之交岔路口，應減速慢行，作隨時停車之
    準備，且未注意車前狀況，貿然快速進入路口，嗣乙○○、甲○○發覺另有車輛
    駛至，均已閃煞不及，乙○○所駕車輛前保險桿遂猛力撞及甲○○所駕車輛左後
    葉子板，甲○○所駕車輛因而失控，右側前後車門續向前衝撞停放路口東側之寶
    興街南側路旁、車牌號碼ＹＹ－０三七０號自用小客貨車（檢察官誤載為自用小
    客車）左後車尾，該自用小客貨車前保險桿、引擎蓋再向前撞及亦停放該處路旁
    前方、車牌號碼五Ｆ－二六０號營業用大貨車（檢察官誤載為自用小客車）後車
    尾，甲○○因所駕車輛劇烈碰撞、搖晃受有胸挫傷、左臉擦傷（檢察官誤載為左
    腿擦傷）之傷勢。乙○○肇事後，於警員前往現場及醫療院所處理時，不逃避接
    受裁判而當場向警員自首、承認為肇事人而願接受裁判。
二、案經甲○○訴由臺北市政府警察局萬華分局報請臺灣臺北地方法院檢察署檢察官
    聲請簡易判決處刑，本院臺北簡易庭認不宜以簡易判決處刑，移由本院刑事庭依
    通常程序審理，因乙○○於準備程序進行中就被訴事實為有罪之陳述，且所犯非
    死刑、無期徒刑、最輕本刑為三年以上有期徒刑之罪或高等法院管轄第一審案件
    ，經告知簡式審判程序之旨，並聽取檢察官、乙○○之意見後，經本院合議庭裁
    定由受命法官獨任進行簡式審判程序。
    理    由
一、訊據被告乙○○對於右揭犯罪事實均坦承不諱，核與告訴人甲○○指述情節及臺
    北市政府警察局萬華分局交通分隊道路交通事故調查報告表、談話紀錄表、補充
    資料表、現場照片、診斷書所載相符；而當時天氣晴、夜間有照明、視距良好、
    市區○○道路乾燥、無缺陷及障礙，依被告之智識、能力又無不能注意之情事，
    及臺北市○○街一四０巷近與寶興街交岔路口處設有八角形、紅底白色「停」字
    白色細邊，用以告示車輛駕駛人必須停車觀察，認為安全時方得再開之「停車再
    開」標誌，亦據臺北市政府警察局萬華分局交通分隊據報到場處理之員警觀察、
    採證後記載明確，有道路交通事故調查報告表、現場照片附卷可稽。
二、按行車速度，依速限標誌或標線之規定，無標誌或標線者，應依左列規定：（二
    ）行經無號誌之交岔路口、應減速慢行，作隨時停車之準備；汽車行駛時，駕駛
    人應注意車前狀況、隨時採取必要之安全措施；汽車行駛至交岔路口，其行進、
    轉彎，應依左列規定：（二）車輛行至無號誌而無交通警察指揮之交岔路口，支
    線道車應暫停讓幹線道車先行，道路交通安全規則第九十三條第一項第二款、第
    九十四條第三項、第一百零二條第一項第二款定有明文。本件被告於九十二年三
    月二日凌晨四時二十分許，秀駕駛車牌號碼Ｈ二－一八二號營業用小客車沿支線
    臺北市○○街一四０巷由北向南方向行駛，行經該路段與幹線寶興街之無號誌交
    岔路口，擬由北向南方向直行通過路口，當時天氣晴、夜間有照明、視距良好、
    市區○○道路乾燥、無缺陷及障礙，依其智識、能力又無不能注意之情事，前已
    述及，被告竟疏未注意幹線即寶興街方向有無來車、讓幹線道之車輛先行，貿然
    進入路口，適告訴人駕駛車牌號碼Ｂ五－八二０號營業用小客車，沿幹線臺北市
    ○○街由西向東方向行駛，行經該路段與支線東園街一四０巷無號誌交岔路口，
    擬由西向東方向直行通過路口，亦疏未注意車輛行經無號誌之交岔路口，應減速
    慢行，作隨時停車之準備，且未注意車前狀況，貿然快速進入路口，嗣被告、告
    訴人發覺另有車輛駛至，均已閃煞不及，被告所駕車輛前保險桿遂猛力撞及告訴
    人所駕車輛左後葉子板，告訴人所駕車輛因而失控，右側前後車門續向前衝撞停
    放路口東側之寶興街南側路旁、車牌號碼ＹＹ－０三七０號自用小客貨車左後車
    尾，該自用小客貨車前保險桿、引擎蓋再向前撞及亦停放該處路旁前方、車牌號
    碼五Ｆ－二六０號營業用大貨車後車尾，告訴人因所駕車輛劇烈碰撞、搖晃受有
    胸挫傷、左臉擦傷之傷勢，被告有行經無號誌交岔路口未減速慢行、作隨時停車
    之準備，及未暫停讓幹線道車先行之過失甚明，且其過失行為與告訴人之傷勢間
    ，有相當因果關係。雖告訴人亦有未注意車前狀況，且行經無號誌交岔路口未減
    速慢行、作隨時停車準備之過失，此由告訴人自承發覺被告所駕車輛之際，二車
    距離僅四公尺，及其所駕車輛遭被告所駕車輛碰撞後，猶續前行、猛力碰撞路旁
    停放之車輛，致其所駕車輛右側車門嚴重凹陷、毀損、掉落，路旁停放之自用小
    客貨車復因撞擊力向前衝撞前方停放之營業大貨車等節即明，但告訴人之過失並
    不能解免被告之過失，併此敘明。則本件事證明確，被告犯行堪以認定，應依法
    論科。
三、核被告所為，係犯刑法第二百八十四條第二項前段之業務過失傷害罪。被告肇事
    後，於警員前往現場及醫療院所處理時，不逃避接受裁判而當場向警員自首、承
    認為肇事人而願接受裁判，此經本院職權查證屬實，有臺北市政府警察局萬華分
    局交通分隊自首調查報告表可參，被告對於有權偵查犯罪之機關尚不知犯罪事實
    及犯罪人之前自首而願接受裁判，應依刑法第六十二條前段之規定減輕其刑。爰
    審酌被告並無前科、素行良好，有臺灣高等法院被告全國前案紀錄表可佐，因一
    時貪便求快、疏未遵守道路交通安全規則因而肇事致人受傷，犯後旋即自首接受
    裁判，並坦承犯行、非無悔意，告訴人傷勢輕微，且就本件事故之發生，告訴人
    過失程度亦非輕等一切情狀，認檢察官求處拘役三十日，略嫌過重，而量處如主
    文所示之刑，並諭知如易科罰金之折算標準，以資懲儆。
據上論斷，應依刑事訴訟法第四百五十二條、第二百七十三之一條第一項、第二百九
十九條第一項前段，刑法第二百八十四條第二項前段、第六十二條前段、第四十一條
第一項前段，罰金罰鍰提高標準條例第一條前段、第二條，判決如主文。
本案經檢察官越方如到庭執行職務。
中　　　華　　　民　　　國　　九十三　　年　　　五　　　月　　三十一　　日
                              臺灣臺北地方法院交通法庭
                                      法  官  洪  文  慧
右正本證明與原本無異。
如不服本判決，應於判決送達後十日內向本院提出上訴狀（應抄附繕本）。告訴人或
被害人如對於本判決不服者，應具備理由請求檢察官上訴，其上訴期間之計算係以檢
察官收受判決正本之日期為準。
                                      書記官  江  虹  儀
中　　　華　　　民　　　國　　九十三　　年　　　五　　　月　　三十一　　日
